it: Collegamento congiunto: Composito; Nessun giunto; Acciaio; Legno-legno; Altro
cs: Spoj: Kompozitní; Žádný spoj; Ocel; Dřevo na dřevo; Jiné
lt-LT: Mova: Kompozitas; Nėra jungties; Plienas; Mediena su mediena; Kita
ko: 조인트 연결: 복합물; 조인트 없음; 강철; 우드 투 우드; 기타
ro-RO: Îmbinare: Compozit; Fără îmbinare; Oțel; Lemn la lemn; Altele
vi: Kết nối chung: Tổng hợp; Không có đầu nối; Thép; Gỗ với gỗ; Khác
pt-PT: Conexão conjunta: Composto; Sem junta; Aço; Madeira com madeira; Outro
de: Gelenkverbindung: Zusammengesetzt; Kein Joint; Stahl; Holz in Holz; Sonstiges
sk-SK: Pripojenie spoja: Kompozit; Bez kĺbových spojov; Oceľ; Drevo na drevo; Iné
el: Σύνδεση ένωσης: Σύνθετο υλικό; Χωρίς άρθρωση; Χάλυβας; Ξύλο σε ξύλο; Άλλο
da: Ledtilslutning: Komposit; Ingen led; Stål; Træ-til-træ; Andet
es: Conexión mediante junta: Compuesto; Sin junta; Acero; Madera a madera; Otros
pl: Połączenie: Kompozyt; Brak złącza; Stal; Drewno-drewno; Inne
tr: Ortak bağlantı: Kompozit; Eklemsiz; Çelik; Ahşaptan ahşaba; Diğer
zh-CN: 连接点连接: 复合材料; 无接头; 钢; 木头对接; 其他
nb: Leddtilkobling: Kompositt; Ingen ledd; Stål; Tre-til-tre; Annet
sv: Ledanslutning: Sammansatt; Ingen led; Stål; Trä till trä; Övrigt
ru: Скрутка кия: Композит; Без соединения; Сталь; Дерево-дерево; Другое
pt-BR: Conexão por junta: Composto; Sem junta; Aço; Madeira com madeira; Outro
fi: Liitoksen yhteys: Komposiitti; Ei liitosta; Teräs; Puu-puu; Muu
hr-HR: Veza spojnice: Kompozit; Bez zgloba; Čelik; Drvo na drvo; Ostalo
en: Joint connection: Composite; No joint; Steel; Wood-to-wood; Other
th: การต่อข้อต่อ: วัสดุคอมโพสิต; ไม่มีข้อต่อ; เหล็ก; ข้อต่อแบบไม้ต่อไม้; อื่นๆ
zh-TW: 接頭連接: 複合; 無接頭; 鋼; 木榫; 其他
bg-BG: Връзка на съединителната скоба: Композит; Без връзки; Стомана; Дърво в дърво; Други
fr: Connexion commune: Composite; Pas de joint; Acier; Bois contre bois; Autre
sl-SI: Spojni vijak: Kompozit; Brez spoja; Jeklo; Les na les; Drugo
nl: Gewrichtverbinding: Composiet; Geen verbinding; Staal; Hout-op-hout; Andere
ja: ジョイント接続: 複合; 継ぎ目なし; スチール; ウッド・トゥ・ウッド; その他
hu: Csatlakozás: Kompozit; Nincs csatlakozás; Acél; Fa a fához; Egyéb